臺灣臺北地方法院交通事件裁定　　　　　　　　　　九十三年度交聲字第三三二號
　　異　議　人
　　即受處分人　甲○○
右列異議人即受處分人因違反道路交通管理處罰條例案件，對於交通部公路總局臺北
區監理所蘆洲監理站中華民國九十三年四月七日所為之處分（原處分案號：蘆監二字
第裁四六—Ｃ00000000號），聲明異議，本院裁定如左：
    主    文
異議駁回。
    理    由
一、按汽車駕駛人（包括機器腳踏車），行經有燈光號誌管制之交岔路口闖紅燈者，
    處新臺幣（下同）一千八百元以上五千四百元以下罰鍰，並記違規點數三點，道
    路交通管理處罰條例第三條第八款、第五十三條、第六十三條第一項第三款分別
    定有明文。
二、本件異議人即受處分人甲○○於民國九十二年十二月二十二日十一時二十分許，
    駕駛車號ＰＰＵ—七五八號重型機車，於臺北縣中和市○○路、安樂路口時，適
    該路口之燈光號誌為紅燈，詎異議人不依指示停等，在景平路紅燈右轉行駛安樂
    路，遭臺北縣政府警察局中和分局安平派出所警員謝錫宗以異議人有違反前揭道
    路交通管理處罰條例第五十三條規定之行為掣單舉發。嗣因異議人拒絕簽收員警
    開立之舉發違反道路交通管理事件通知單，經員警在舉發通知單上載明異議人拒
    絕簽收之事由後，依違反道路交通管理處罰條例事件統一裁罰基準及處理細則第
    十一條第一項第一款規定，視為異議人已經收受該通知單。嗣因異議人未於應到
    案日期前（按應到案日期為九十三年一月五日）到案，亦未曾提出申訴，原處分
    機關乃依道路交通管理處罰條例第五十三條（贅引第一項）、第六十三條第一項
    第三款、處理細則第四十四條第一項暨基準表之規定，於九十三年四月七日以蘆
    監二字第裁四六—Ｃ00000000號裁決書裁處異議人罰鍰新臺幣五千四百
    元，併記違規點數三點。
三、訊據異議人對右揭時地駕車經過乙情並無異詞，惟否認有闖紅燈之行為，辯稱：
    當時伊走景平路，要到景平路與安樂路交岔路口的臺灣大哥大買東西，伊右轉安
    樂路時是綠燈，且因為臺灣大哥大就在路口，所以把車停在轉角處，並不算是停
    在安樂路上，車停妥後，員警才走過來，伊當天有向員警解釋，但員警叫伊不要
    多說，伊那時很不服，所以沒有簽收舉發單；員警說會將罰單寄給伊，可拿罰單
    去申訴，但伊並未收到罰單，直到伊駕照遺失去監理所補發時才知罰款逾期云云
    。經查：異議人駕駛車號ＰＰＵ—七五八號重型機車於前述時、地闖紅燈行駛之
    違規事實，業據證人即臺北縣政府警察局中和分局安平派出所警員謝錫宗於本院
    九十三年五月十日調查時結證稱：當天伊在景平路、安樂路口值取締砂石車勤務
    ，當日十一時二十分許，見到異議人沿景平路行駛而來，接著紅燈右轉安樂路，
    不久發現伊在值勤，就將車子停在距該路口五公尺、安樂路上之機車停車格，伊
    走過去請異議人出示證件，並告知他紅燈右轉違規，異議人否認違規，說他只是
    來買東西，伊仍開單告發，異議人表示不願意簽收舉發單並說要向監理機關聲明
    異議，伊遂在舉發單之簽收欄載明「拒簽」，並將舉發單交給異議人收受等語明
    確。按證人係臺北縣政府警察局中和分局安平派出所警員，亦為目睹異議人前開
    違規行為之人證，依卷存證據資料並無任何積極證據足以證明證人上開證詞係屬
    虛偽，亦無足以令人顯信證人證述為不可採之品性證據或前科證據存在，本院自
    不得僅以證人為本件指示開單告發異議人之員警而全盤抹煞其在訴訟上所具有之
    證人資格及其證言之證明力；況交通警員掣單舉發違反道路交通管理處罰條例所
    列之違規事實，本質上為行政處分，係公務員基於職務上權力，依法就特定之具
    體事件所為具有公法上效果之單方行政行為，基於公務員為公法上行為具有公信
    力之原則，該行政處分當可被推定為真正，則值勤警員本其維護交通秩序、安全
    職責所為之舉發，自應受到合法、正確之推定。又查本件違反道路交通管理處罰
    條例之舉發事件，其應到案日期為九十三年一月五日，異議人雖拒絕簽收員警開
    立之舉發違反道路交通管理事件通知單，然業經員警在舉發通知單上載明異議人
    拒絕簽收之意旨，有卷附舉發單可佐，依違反道路交通管理處罰條例事件統一裁
    罰基準及處理細則第十一條第一項第一款規定，視為異議人已經收受該通知單，
    況異議人亦自承員警仍有交付舉發單等語，是異議人應知悉應到案之日期，惟異
    議人並未到案聽候裁決申訴或繳納罰鍰，此有交通部公路總局臺北區監理所蘆洲
    監理站九十三年四月二十八日北監蘆二字第０九三六六０一七六五號函在卷可稽
    。綜上所述，異議人上開所辯，並不足採，其前揭違規行為及未依限到案之情，
    堪以認定。
四、綜上所述，異議人確有行經有燈光號誌管制之交岔路口闖紅燈之違規行為，原處
    分機關依違反道路交通管理處罰條例第五十三條、第六十三條第一項第三款、違
    反道路交通管理事件統一裁罰標準表之規定，裁處異議人罰鍰四千五百元，並記
    違規點數三點，核無不當。本件聲明異議為無理由，應予駁回。
據上論斷，應依道路交通案件處理辦法第十九條，裁定如主文。
中　　　華　　　民　　　國　　九十三　　年　　　五　　　月　　二十八　　日
　　                               臺灣臺北地方法院交通法庭
    　　                               法  官  歐陽漢菁
右正本證明與原本無異。
如不服本裁定，應於裁定送達後五日內向本院提出抗告狀。
　　                                   書記官  沈 芳 君
中　　　華　　　民　　　國　　九十三　　年　　　六　　　月　　　二　　　日
